【裁判字號】    92,勞小上,1
【裁判日期】    920722
【裁判案由】    給付工資等
【裁判全文】
臺灣臺北地方法院民事裁定                          九十二年度勞小上字第一號
    上  訴  人  晨風旅行社有限公司
    法定代理人  王麗瓊
    訴訟代理人  郭家賓
    被上訴人    甲○○
右當事人間給付工資等事件，上訴人對於中華民國九十一年十一月十二日本院台北簡
易庭九十年度北勞小字第一○○號民事小額程序第一審判決提起上訴，本院裁定如左
：
    主  文
上訴駁回。
第二審訴訟費用新台幣壹仟柒佰參拾元由上訴人負擔。
    理  由
一、按對於小額訴訟之第一審裁判提起上訴或抗告，非以其違背法令為理由，不得為
    之；又其上訴狀內應記載上訴理由，並表明下列各款事項︰（一）、原判決所違
    背之法令及其具體內容。（二）、依訴訟資料可認為原判決有違背法令之具體事
    實，否則即屬上訴不合法，應予裁定駁回之，民事訴訟法第四百三十六條之二十
    四第二項、第四百三十六條之二十五分別定有明文。
二、本件上訴意旨略以：被上訴人於原審所主張及其證物，不足以認定上訴人應給付
    被上訴人業務獎金，被上訴人於原審所提物證「晨風旅行社有限公司組織章程及
    員工手則」，其內容僅載明「員工業務獎金發放辦法」，並未註明業績發放應歸
    屬何人之認定，被上訴人於原審所提九件旅遊案，其中有部分團體案件均屬上訴
    人公司舊有客戶，豈可能只是由上訴人指派於上班時間處理作業聯繫客戶、收送
    資料或簽約收款等，就要求上訴人需給付業務獎金，否則會計、外務人員等，亦
    有協助聯繫客戶，請收款項，若也應由上訴人支付獎金，與法理不合，又被上訴
    人並未一一提出開發單及合約書，如何證明九件旅遊案件均屬被上訴人負責，領
    業務獎金？另就判定上訴人應給付被上訴人新台幣九萬六千四百三十元，其金額
    計算方式，豈可由被上訴人自行計算核定，實屬不公，有違法令云云。惟查均係
    指摘原審判決證據取捨、認定事實之職權行使範疇，上訴人既未具體指摘原判決
    有違背何項法規、現存判例、解釋之情事，揆諸前揭說明，其上訴顯難認為合法
    。
三、本件訴訟費用額，依後附計算書確定如主文所示金額。
四、據上論結，本件上訴為不合法，依民事訴訟法第四百三十六條之三十二第二項、
    第四百四十四條第一項前段、第九十五條、第四百三十六條之十九第一項、第七
    十八條，裁定如主文。
中      華      民      國    九十二    年      七     月   二十二     日
                                         勞工法庭  審判長法   官  謝碧莉
                                                         法   官  李維心
                                                         法   官  李慈惠
右正本係照原本作成
本件不得抗告
中      華      民      國    九十二    年      七    月    二十二     日
                                                      法院書記官  林秀娥
計  算  書
項      目                     金  額（新台幣）                備    註
第二審裁判費                   壹仟伍佰玖拾肆元
第二審送達郵費                 壹佰拾陸元
合        計                   壹仟柒佰拾元


司法院資訊處製作；財團法人民間司法改革基金會備份。
